臺灣臺北地方法院交通事件裁定　　　　 96年度交聲字第156號
原處分機關　交通部公路總局台北區監理所板橋監理站
異　議　人
即受處分人　乙○○
上列異議人即受處分人因違反道路交通管理處罰條例案件，對於
交通部公路總局台北區監理所板橋監理站中華民國96年1月29日
所為之處分（原處分案號：板監裁字裁41-AEV370048號），聲明
異議，本院裁定如下：
        主  文
原處分撤銷。
乙○○不罰。
        理  由
一、按法院受理道路交通事件，準用刑事訴訟法之規定，道路交
    通管理處罰條例第89條前段定有明文。是以法院於審理行為
    人違反道路交通管理處罰條例案件，如就原處分機關所認定
    之行為人違規事實仍有合理懷疑，而無法確信行為人確有該
    當於道路交通管理處罰條例各該處罰條文之構成要件事實時
    ，即應依訴訟上之待證事實「倘有懷疑，則從被告之利益解
    釋」之證據法則，作對異議人有利之認定。
二、本件異議人即受處分人乙○○所有車號DPN-298號輕型機車
    於民國95年12月15日17時35分許，在台北市○○街31巷附近
    之雙和市場攤販前臨時停車，經台北市政府警察局萬華分局
    西園路派出所執勤員警以「未緊靠道路右側臨時停車」為由
    ，當場製單舉發，經異議人收受後，於應到案日期前提出申
    訴，經原處分機關函請原舉發單位調查結果，仍認異議人有
    前開違規事實，原處分機關乃於96年1月29日依道路交通管
    理處罰條例第55條第4款、違反道路交通管理事件統一裁罰
    基準表之規定，裁處異議人罰鍰新台幣（下同）300元。
三、訊據異議人固不否認其所有之前開車輛有於前揭時地臨時停
    車之事實，惟否認有何不緊靠道路右側停車之違規行為，辯
    稱：我將機車緊靠攤販前停放，並於該攤販買完菜即準備離
    去，我的機車並未停在馬路中央，或妨礙行人通行處，亦未
    停在雙和街31巷巷口，我沒有違規等語。
四、按「臨時停車時，應依車輛順行方向緊靠道路右側，但單行
    道應緊靠路邊停車。其右側前後輪胎外側距離緣石或路面邊
    緣不得逾60公分」，道路交通安全規則第111條第2項定有明
    文，準此，車輛臨時停車時，其右側前後輪胎外側距離緣石
    或路面邊緣逾60公分以上，始屬車輛不緊靠道路右側停車，
    而得依道路通管理處罰條例第55條第4款之規定裁罰。經查
    ，證人即舉發員警甲○○到庭證稱：異議人當時將車輛停放
    在攤販的斜對角，該路段不能臨時停車，市場兩邊都是違規
    設攤，異議人將車輛停放在攤販前，會影響行人通行等語（
    見本院卷第17頁背面），可知舉發員警僅以市場兩旁違規設
    攤，異議人將車輛停放於攤販前，作為認定異議人未緊靠道
    路右側臨時停車之依據，並未經科學測量方式確認異議人之
    車輛右側前後輪外側距離路面邊緣確已逾60公分，顯乏客觀
    標準，況依員警於事後至現場拍攝之照片所示，舉發地點道
    路兩旁均設有攤販，駕駛人如何緊靠道路右側停車？異議人
    將車輛停放於攤販前，是否即屬違反上開規定？實有疑義，
    再者，依前開現場照片觀之，舉發路段並未設置禁止臨時停
    車之標誌或標線，亦難認異議人有何其他違反道路交通安全
    規則之規定，倘駕駛人於上開路段臨時停車，確有影響行人
    、車輛通行之情形，自應由市區道路主管機關在該路段設置
    禁止臨時停車標誌、標線以資明確。
五、綜上所述，異議人前開所辯尚非全然無據，此外，復查無其
    他積極證據足資證明異議人有原處分機關所認定之前開違規
    事實，自應作對異議人有利之認定，原處分機關遽對異議人
    為前開裁決，即難認為允當，異議人之異議為有理由，應由
    本院將原處分撤銷，改諭知異議人不罰。
據上論斷，應依道路交通案件處理辦法第20條前段，裁定如主文
。
中　　華　　民　　國　　96　　年　　5 　　月　　10　　日
　　　　　　　　　交通法庭法　官　鍾素鳳
以上正本證明與原本無異。
如不服本裁定，應於送達後5日內，向本院提出抗告狀。
                          書記官  陳鳳瀴
中　　華　　民　　國　　96　　年　　5 　　月　　10　　日
